臺灣雲林地方法院刑事判決　　　　　　　　　　　　九十一年度交簡上字第二九號
　　上訴人即被告　甲○○
右列被告因公共危險案件，不服本院虎尾簡易庭九十一年三月二十六日，九十一年虎
交簡字第三六號刑事簡易判決（檢察官聲請簡易判決處刑案號：九十一年偵字第二二
四號），提起上訴，本院第二審合議庭判決如左：
    主  文
上訴駁回。
    事實證據及理由
一、本院第二審合議庭認定之事實、證據及理由引用第一審判決書記載之事實、證據
    及理由（如附件）。
二、被告上訴意旨認為：原審判決量刑過重，其為低收入戶家庭，已與配偶離婚，尚
    有四名子女待養，目前景氣不佳，工作不好找，僅母親在工作，此次車禍受傷在
    家修養，家中經濟困難，其已知錯，請給予緩刑自新之機會。被告並提出診斷證
    明書、低收入戶證明書、戶籍謄本等書證為據。
三、本件被告係於九十年十月十四日中午，至友人住處與其朋友二人共飲高梁酒，酒
    後約隔半小時即騎乘機車返家，而於途中因酒醉注意力減低，駕車失控而與李萬
    騰騎乘之機車發生撞擊，致李萬騰人車倒地，左腳踝部位受有傷害之事實，為被
    告於警訊偵查中供認無誤，核與證人李萬騰於警訊中所述情形相符，並有現場照
    片、道路交通事故調查報告表等書證在卷可明。被告因該車禍，則受有頭部外傷
    合併蜘蛛膜下腔出血、臉部撕裂傷、左肩胛骨折等傷害，亦有診斷證明書附卷可
    憑。是被告因其酒醉駕車之行為，不僅造成他人受有財物、身體之損失，亦造成
    自己身體重創，其犯罪所生之危害不輕。又被告於車禍送醫後，經醫院檢測被告
    血液酒精濃度，達每百毫升二五六毫克，換算成口中吐氣酒精濃度為每公升一˙
    二八毫克，酒精濃度之高，可見被告無視自己的酒醉狀態，猶仍騎乘機車上路，
    而不顧所可能導致交通危險，犯罪情節亦屬嚴重。再者，被告雖認自己經濟有困
    難，惟其於庭訊中自承沒有人僱用就沒有工作，可見其無固定工作，被告既有四
    名子女待養，卻仍不圖努力找份工作以求穩定家庭經濟，中午時分，猶有閒串門
    子至友人處共飲高梁酒，且飲至酒醉狀態，可明被告性情懶散，勞動觀念甚低，
    未盡為人父、為人子之責。其又患有肝硬化等疾病，有診斷證明書在卷可參，卻
    又貪圖杯中物，不知愛惜自己身體，亦徒令家人為其身體狀況擔憂。本院經審酌
    上情，認為被告之家庭縱屬低收入戶，但被告本人仍須對本件犯罪行為負其責任
    ，其家庭經濟狀況之困難，不能為被告減免刑責之理由，因為被告不努力工作賺
    錢，致家庭生活狀況陷於困難，已可認其對家庭經濟之貢獻度甚差，自當不能以
    此之惡，更解被告於本案所為之惡。從而，本件原審認事用法及量刑均無違誤，
    被告上訴認原審量刑過重，為無理由，應予駁回。至於被告請求給予緩刑部分，
    本院認為被告犯罪情節甚重，已如前述，難認被告經此偵審程序後，已無再犯之
    虞，是其此部份之請求亦無理由，自難准許。
據上論斷，應依刑事訴訟法第四百五十五條之一第三項、第三百六十八條、第三百七
十三條，判決如主文。
中      華      民      國      九十一      年      八    月    十二    日
                                        臺灣雲林地方法院刑事第一庭
                                            審判長法官  紀  文  勝
                                                  法官  廖  國  勝
                                                  法官  侯  廷  昌
右正本證明與原本無異。
不得上訴。
                                                書記官  蔡  金  保
中      華      民      國      九十一      年      八    月    十二    日
中華民國刑法第一百八十五條之三
服用毒品、麻醉藥品、酒類或其他相類之物，不能安全駕駛動力交通工具而駕駛者，
處一年以下有期徒刑、拘役或三萬元以下罰金。
